臺灣高等法院臺中分院刑事裁定　
111年度聲字第548號

聲  請  人  臺灣高等檢察署臺中檢察分署檢察官     
受  刑  人  陳致正



上列聲請人因受刑人數罪併罰有二裁判以上，聲請定其應執行之
刑（聲請案號：111年度執聲字第176號），本院裁定如下：
    主  文
甲○○因犯如附表所示各罪所處之刑，應執行有期徒刑捌年。
    理  由
一、聲請意旨略以：受刑人甲○○（下稱受刑人）因兒童及少年性
    剝削防制條例等數罪，先後經判決確定如附表，應依刑法第
    53條、第51條第5款規定，定其應執行之刑，爰依刑事訴訟
    法第477條第1項聲請裁定等語。
二、按數罪併罰，有二裁判以上者，依刑法第51條之規定，定其
    應執行之刑；而數罪併罰，宣告多數有期徒刑者，於各刑中
    之最長期以上，各刑合併之刑期以下，定其刑期，但不得逾
    30年，刑法第53條、第51條第5款分別定有明文。又法律上
    屬於自由裁量事項，尚非概無法律性之拘束，在法律上有其
    外部界限及內部界限，前者法律之具體規定，使法院得以具
    體選擇為適當裁判，此為自由裁量之外部界限；後者法院為
    自由裁量時，應考量法律之目的，法律秩序之理念所在，此
    為自由裁量之內部界限。法院為裁判時，二者均不得有所踰
    越。在數罪併罰而有二裁判以上，應定其應執行刑之案件，
    法院所為刑之酌定，固屬自由裁量事項，然對於法律之內、
    外部界限，仍均應受其拘束。
三、經查，受刑人所犯如附表所示之罪，前經本院及臺灣高等法
    院臺南分院判處如附表所示之刑，均確定在案，有各該案件
    之判決書及臺灣高等法院被告前案紀錄表等在卷可憑。本院
    審核各有關案卷後，認聲請為正當，並審酌受刑人所犯如附
    表所示之罪之刑期總合及內部界限、外部界限之範圍，及編
    號1至11均犯以詐術使少年或兒童製造猥褻行為之電子訊號
    罪，犯罪類型、行為態樣、動機均相同，犯罪時間介於民國
    107年10月22日至109年6月7日間，責任非難重複之程度較高
    等情，爰定其應執行之刑如主文所示。
四、依刑事訴訟法第477條第1項，刑法第53條、第51條第5款，
    裁定如主文。
中　　華　　民　　國　　111 　年　　3 　　月　　16　　日
        　　刑事第六庭    審判長法　官  張  靜  琪
　　　　　 　　　　　　　　　   法　官  許  冰  芬
 　　　　　　　　　　　　　　　 法　官  鍾  貴  堯     
                     
以上正本證明與原本無異。     
如不服本裁定，得於收受送達後5日內向本院提出抗告書狀(須附
繕本)。因疫情而遲誤不變期間，得向法院聲請回復原狀。

                               書記官  何  佳  錡

中　　華　　民　　國　　111 　年　　3 　　月　　16　　日
附表：受刑人甲○○定應執行刑案件一覽表
編           號  1 2 3 罪           名  以詐術使少年製造猥褻行為之電子訊號 以詐術使兒童製造猥褻行為之電子訊號 以詐術使兒童製造猥褻行為之電子訊號 宣    告     刑  有期徒刑7年1月 有期徒刑3年6月 有期徒刑3年7月 犯  罪  日   期  108年11月22日起至109年3月14日止 108年3月1日起至同年4月12日止 108年12月14日起至翌日止 偵查(自訴)機關年  度  案  號  臺灣南投地方檢察署109年度偵字第2798、3968、5161號 臺灣臺南地方檢察署109年度營偵字第1100、1124號 臺灣臺南地方檢察署109年度營偵字第1100、1124號 最後事實審 法        院 臺灣高等法院臺中分院 臺灣高等法院臺南分院 臺灣高等法院臺南分院  案        號 110年度上訴字第572號 109年度上訴字第1575號 109年度上訴字第1575號  判 決  日 期 110年5月18日 110年9月2日 110年9月2日 確定判決 法        院 最高法院 臺灣高等法院臺南分院 臺灣高等法院臺南分院  案        號 110年度台上字第4392號 109年度上訴字第1575號 109年度上訴字第1575號  判決確定日期 110年7月29日 110年9月29日 110年9月29日 是否為得易科罰金或易服社會勞動之案件  不得易科罰金、不得易服社會勞動 不得易科罰金、不得易服社會勞動 不得易科罰金、不得易服社會勞動 備            註  臺灣南投地方檢察署110年度執他字第343號 臺灣臺中地方檢察署110年度執助字第2066號（併臺灣臺南地方檢察署110年度執字第6575號，編號2至4定刑3年10月）  
編           號  4 5 6 罪           名  以詐術使兒童製造猥褻行為之電子訊號 以詐術使兒童製造猥褻行為之電子訊號 以詐術使少年製造猥褻行為之電子訊號 宣    告     刑  有期徒刑3年8月 有期徒刑3年8月 有期徒刑3年7月 犯  罪  日   期  108年12月7日起至同年月11日止 108年11月24日起至108年12月7日止 107年10月22日起至109年2月7日止 偵查(自訴)機關年  度  案  號  臺灣臺南地方檢察署109年度營偵字第1100、1124號 臺灣南投地方檢察署109年度偵字第2798、3968、5161號 臺灣南投地方檢察署109年度偵字第2798、3968、5161號 最後事實審 法        院 臺灣高等法院臺南分院 臺灣高等法院臺中分院 臺灣高等法院臺中分院  案        號 109年度上訴字第1575號 110年度上更一字第122號 110年度上更一字第122號  判 決  日 期 110年9月2日 110年12月7日 110年12月7日 確定判決 法        院 臺灣高等法院臺南分院 臺灣高等法院臺中分院 臺灣高等法院臺中分院  案        號 109年度上訴字第1575號 110年度上更一字第122號 110年度上更一字第122號  判決確定日期 110年9月29日 111年1月10日 111年1月10日 是否為得易科罰金或易服社會勞動之案件  不得易科罰金、不得易服社會勞動 不得易科罰金、不得易服社會勞動 不得易科罰金、不得易服社會勞動 備            註  同編號2、3「備註」欄之記載。 1.臺灣南投地方檢察署111年度執字第220號（編號5至11定刑3年10月）。 2.附表編號5至11之確定判決之「判決確定日期」欄均誤載為「110/01/10」，應予更正。   
編           號  7 8 9 罪           名  以詐術使兒童製造猥褻行為之電子訊號 以詐術使少年製造猥褻行為之電子訊號 以詐術使少年製造猥褻行為之電子訊號 宣    告     刑  有期徒刑3年8月 有期徒刑3年8月 有期徒刑3年7月 犯  罪  日   期  107年11月2日起至109年2月10日止 108年11月6日起至109年6月7日止 109年2月18日起至109年6月1日止 偵查(自訴)機關年  度  案  號  臺灣南投地方檢察署109年度偵字第2798、3968、5161號 臺灣南投地方檢察署109年度偵字第2798、3968、5161號 臺灣南投地方檢察署109年度偵字第2798、3968、5161號 最後事實審 法        院 臺灣高等法院臺中分院 臺灣高等法院臺中分院 臺灣高等法院臺中分院  案        號 110年度上更一字第122號 110年度上更一字第122號 110年度上更一字第122號  判 決  日 期 110年12月7日 110年12月7日 110年12月7日 確定判決 法        院 臺灣高等法院臺中分院 臺灣高等法院臺中分院 臺灣高等法院臺中分院  案        號 110年度上更一字第122號 110年度上更一字第122號 110年度上更一字第122號  判決確定日期 111年1月10日 111年1月10日 111年1月10日 是否為得易科罰金或易服社會勞動之案件  不得易科罰金、不得易服社會勞動 不得易科罰金、不得易服社會勞動 不得易科罰金、不得易服社會勞動 備            註  同編號5、6「備註」欄之記載。   
編           號  10 11 （以下空白） 罪           名  以詐術使兒童製造猥褻行為之電子訊號 以詐術使少年製造猥褻行為之電子訊號  宣    告     刑  有期徒刑3年8月 有期徒刑3年8月  犯  罪  日   期  109年2月21日起至109年5月29日止 109年2月10日起至109年3月31日止  偵查(自訴)機關年  度  案  號  臺灣南投地方檢察署109年度偵字第2798、3968、5161號 臺灣南投地方檢察署109年度偵字第2798、3968、5161號  最後事實審 法        院 臺灣高等法院臺中分院 臺灣高等法院臺中分院   案        號 110年度上更一字第122號 110年度上更一字第122號   判 決  日 期 110年12月7日 110年12月7日  確定判決 法        院 臺灣高等法院臺中分院 臺灣高等法院臺中分院   案        號 110年度上更一字第122號 110年度上更一字第122號   判決確定日期 111年1月10日 111年1月10日  是否為得易科罰金或易服社會勞動之案件  不得易科罰金、不得易服社會勞動 不得易科罰金、不得易服社會勞動  備            註  同編號5、6「備註」欄之記載。